【裁判字號】    94,訴,1618
【裁判日期】    950918
【裁判案由】    槍砲彈藥刀械管制
【裁判全文】
臺灣板橋地方法院刑事判決              94年度訴字第1618號
公  訴  人  臺灣板橋地方法院檢察署檢察官
被      告  乙○○
                    （另案於臺灣臺北監獄執行中）
指定辯護人?本院公設辯護人  甲○○
被      告  丙○○
                    （另案於臺灣臺北監獄臺北分監執行中）
上列被告因槍砲彈藥刀械管制條例案件，經檢察官提起公訴（94
年度偵字第9874 號），本院判決如下：
    主  文
乙○○未經許可，寄藏可發射子彈具有殺傷力之槍枝，累犯，處
有期徒刑年陸月，併科罰金新臺幣陸萬元，罰金如易服勞役，
以新臺幣玖佰元即銀元佰元折算壹日；扣案如附表編號1 、編
號3 所示之物均沒收。又意圖他人受刑事處分，向該管公務員誣
告，累犯，處有期徒刑陸月。應執行有期徒刑年拾月，併科罰
金新臺幣陸萬元，罰金如易服勞役，以新臺幣玖佰元即銀元佰
元折算壹日；扣案如附表編號1 、編號3 所示之物均沒收。
丙○○未經許可，寄藏子彈，處有期徒刑捌月，併科罰金新臺幣
萬元，罰金如易服勞役，以新臺幣玖佰元即銀元佰元折算壹
日。
    事  實
一、乙○○前曾因偽造印文案件，經本院於民國88年3 月31日以
    88年度易字第300 號判決，判處有期徒刑6 月，經上訴臺灣
    高等法院於88年10月21日以88年度上易字第4211號判決，改
    判為有期徒刑6 月，如易科罰金，以佰元折算壹日確定；
    又因詐欺案件，經本院於88年6 月17日以88年易字第1128號
    判決，判處有期徒刑10月，經上訴臺灣高等法院於88年9 月
    30日以88年度上易字第3576號判決，駁回上訴確定；前開2
    案，合併定應執行有期徒刑1 年2 月；再89年因毒品案件，
    經本院於89年10月17日以89年度易字第3436號判決，判處有
    期徒刑6 月確定，接續前案入監執行至92年5 月26日縮短刑
    期假釋出監，嗣於93年1 月21日保護管束期滿，假釋未經撤
    銷，視為已執行完畢（指揮書執畢日期93年2 月24日，於本
    件構成累犯）。詎其猶不知悛悔，明知非經主管機關許可，
    不得持有槍砲彈藥刀械管制條例所管制之具有殺傷力之各類
    槍砲及子彈，竟基於寄藏可發射子彈具有殺傷力之槍枝與子
    彈之犯意，於94年5 月間某時許（起訴書誤載為94年6 月6
    日凌晨4 時許），在臺北縣永和市○○街59號住處前巷口遊
    戲場，受真實姓名年籍均不詳綽號「阿祥」之成年男子所委
    託，代為保管所交付之如附表編號1 所示具殺傷力之仿FN廠
    1910型半自動手槍1 支及如附表編號3 、4 所示之口徑8.0m
    m 之土造子彈成品共3 顆，並隨即將前開槍、彈藏放於其位
    於臺北縣永和市○○街59號4 樓住處內。嗣經警於94年6 月
    7 日凌晨4 時30分許，在臺北縣永和市○○街81巷口執行攔
    檢勤務時，在乙○○所騎乘之車牌號碼QFX-780 號輕機車置
    物箱內，查獲前開如附表編號1 所示具殺傷力之仿FN廠1910
    型半自動手槍1 支、如附表編號2 所示不具殺傷力之仿FN廠
    1910型半自動手槍製造之金屬玩具手槍、改造子彈成品2 顆
    （如附表編號3 所示）、半成品21顆、彈匣1 個及改造用槍
    管15枝。又乙○○明知林鴻麒並未於94年5 月間某時許，在
    臺北縣永和市○○街59號住處，交付上開槍、彈予乙○○，
    竟因不滿其女友與林鴻麒交往，為意圖林鴻麒受刑事處分，
    於94年6 月7 日上午11時3 分許，在臺北縣政府警察局永和
    分局得和派出所，向該派出所值班員警馮仁山及徐藝熒，誣
    指林鴻麒有交付上開具殺傷力槍、彈之犯行，圖使林鴻麒成
    立槍砲彈藥刀械管制條例罪。惟乙○○於其所誣告之上開案
    件裁判確定前，即於偵查中自白犯罪。
二、乙○○又於不詳時間，在上揭住處內，將上開如附表編號4
    所示之口徑8.0mm 土造子彈成品1 顆，委託丙○○代為保管
    ，經丙○○將該子彈藏放於手提包內。嗣經警於94年6 月7
    日凌晨4 時30分許，在臺北縣永和市○○街81巷口執行攔檢
    勤務時，在乙○○所騎乘之車牌號碼QFX-780 號輕機車置物
    箱內，查獲前開槍、彈後；再由乙○○帶同警方至其位於臺
    北縣永和市○○街59號4 樓住處搜索，經丙○○之同意，在
    丙○○置放於上址借住之房間之手提包內，扣有改造子彈成
    品1 顆（如附表編號4 所示）及子彈半成品2 顆。
三、案經臺北縣政府警察局永和分局報請臺灣板橋地方法院檢察
    署檢察官偵查起訴。
    理  由
甲、證據能力部分：
一、證人即同案被告乙○○於檢察官偵訊時之言詞陳述（見臺灣
    板橋地方法院檢察署94年偵字第9874號偵查卷宗94年6 月7
    日偵訊筆錄第1 頁），雖屬被告以外之人於審判外之言詞陳
    述，惟檢察官於偵訊前已踐行具結程序，此觀偵訊筆錄所載
    及所附證人結文甚明，合於法定要件，而上開證人係成年人
    ，有完足之觀察、記憶及陳述能力，檢察官亦無任何違法取
    供情事，其所為之證述顯係出於自由意志，可信性極高，復
    查無「顯有不可信之情況」，依刑事訴訟法第159 條之1 第
    2 項規定，為傳聞證據之例外，有證據能力。
二、按被告以外之人於審判外之言詞或書面陳述，原則屬於傳聞
    證據，除法律另有規定外，無證據能力，不得作為證據使用
    ，刑事訴訟法第159 條之4 對於具有高度特別可信之文書如
    公務文書等，在兼具公示性、例行性、機械性、良心性及制
    裁性等原則下，雖屬傳聞證據，例外容許作為證據使用，因
    此，採取容許特信性文書作為證據，應注意該文書之製作，
    是否係於例行性的公務或業務過程中，基於觀察或發現而當
    場或即時記載之特徵（最高法院94年度臺上字第1361號判決
    意旨參照）。查內政部警政署刑事警察局（以下簡稱刑事警
    察局）94年7 月8 日刑鑑字第0940091341號、94年8 月26日
    刑鑑第0000000000號槍彈鑑定書共2 件（附於同上偵查卷宗
    第149 至152 頁及本院卷宗第66-1至70頁），屬被告以外之
    人於審判外之書面陳述，惟上開鑑定書係該局實施鑑定之人
    員依專業知識經驗就送鑑事項，於例行之公務中，機械性陳
    述其判斷意見，記載於鑑驗通知書上以為證明具有殺傷力之
    情形，且查無顯不可信之情況，是上開鑑定書之性質為公務
    員職務上製作之證明文書，依刑事訴訟法第159 條之4 第1
    款規定，自有證據能力。
乙、認定犯罪事實所憑之證據及其理由：
一、訊據被告乙○○對於上開未經許可，持有可發射適用子彈具
    殺傷力之改造槍枝、具殺傷力之子彈及誣指證人林鴻麒交付
    槍、彈之犯罪事實，於本院準備程序中及審理時均坦承不諱
    ，且有自願受搜索同意書3 件、臺北縣政府警察局永和分局
    搜索扣押筆錄2 件、扣押物品目錄表各2 件、查獲現場及扣
    案槍彈照片10幀附於卷內可稽（各附於同上偵查卷宗第21至
    25 頁 、第28至44頁），並有如附表編號1 、3 、4 所示之
    槍枝及子彈扣案足資佐證。而上開扣案物品經送刑事警察局
    以性能檢驗法與試射法鑑定結果認：「一、送鑑槍械貳枝，
    鑑定情形如下：（一）壹支（槍枝管制編號：0000000000）
    ，認係由仿FN廠1910型半自動手槍製造之金屬玩具手槍換裝
    土造金屬槍管而成之改造手槍，機械性能良好，可擊發適用
    子彈，認具殺傷力。（二）壹支（無彈匣，槍枝管制編號00
    00000000），認係仿FN廠1910型半自動手槍製造枝金屬玩具
    手槍，經檢視，槍管內具阻鐵，依現狀，無法供發射彈丸使
    用，認不具殺傷力。二、送鑑子彈顆，認均係具直徑約為
    8.0mm （採樣壹顆測量）土造金屬彈頭枝土造子彈，經採樣
    壹顆試射，可擊發，認具殺傷力。」等情，有該局94年7 月
    8 日刑鑑字第0940091341號槍彈鑑定書1 件在卷足憑（附於
    同上偵查卷宗第149 至152 頁）；足徵扣案如附表編號1 、
    3 所示之槍枝、子彈均具有殺傷力，而如附表編號4 所示之
    子彈，業經採樣試射，已失其子彈功能，應無疑義。又被告
    乙○○誣指林鴻麒交付上開具殺傷力槍、彈之犯行，除被告
    乙○○之自白外，尚有證人林鴻麒於偵查中之證詞（見同上
    偵查卷宗94年7 月20日偵訊筆錄）可資佐證。綜上，被告持
    有具殺傷力之槍枝及子彈及誣告之犯行，均堪以認定，應各
    予依法論科。
二、訊據被告丙○○矢口否認有受託寄藏被告乙○○交付子彈之
    事實，辯稱：94年6 月7 日被警查獲的子彈3 顆不是伊的，
    伊不知道為何會放在伊皮包內，被告乙○○沒有交過伊子彈
    云云。經查：
（一）警方經同案被告乙○○帶同至其位於臺北縣永和市○○街
      59號4 樓住處搜索時，經被告丙○○之同意，在丙○○置
      放於借用之房間之手提包內，查獲有改造子彈成品1 顆（
      如附表編號4 所示）及子彈半成品2 顆之事實，有前開自
      願受搜索同意書、搜索扣押筆錄、扣押物品目錄表及現場
      搜索照片各在卷可憑（附於同上偵查卷宗第36至40頁），
      而前開扣得之改造子彈成品1 顆及子彈半成品2 顆，經分
      別送刑事警察局以性能檢驗法與試射法鑑定結果認：「..
      .. 二 、送鑑子彈顆，認均係具直徑約為8.0mm （採樣
      壹顆測量）土造金屬彈頭之土造子彈，經採樣壹顆試射，
      可擊發，認具殺傷力。」、「.. .. 二送鑑子彈貳拾參顆
      ，鑑定情形如下：... （二）貳顆，認均係由玩具金屬彈
      殼加裝底火帽而成，經檢視，均不具火藥及彈頭，均非完
      整之子彈，認均不具殺傷力。」等情，有該局94年7 月8
      日刑鑑字第0940091341號及94年8 月26日刑鑑字第094012
      0557號槍彈鑑定書共2 件在卷足憑（附於同上偵查卷宗第
      149 至152 頁及本院卷宗第66-1至70頁），足見於被告丙
      ○○皮包內扣案之改造子彈成品1 顆（如附表編號4 所示
      ）及子彈半成品2 顆，前者經鑑定有殺傷力，惟因採樣試
      射已失子彈功能，後者經鑑定無殺傷力，應堪認定。
（二）證人即同案被告乙○○雖於偵查中曾結證稱：是林鴻麒將
      槍彈交給伊，警方查獲伊後就到伊家搜索，因被告丙○○
      最近幾天才來住伊家其中一個房間，在她的房間內找到子
      彈，因伊將該批槍彈帶上樓時，有一部分掉出來，混雜在
      她的包包中云云（見同上偵查卷宗94年6月7日偵訊筆錄）
      ，於本院審理時結證稱：被告丙○○與其男友楊宗諭是在
      被抓之前一、二天搬進伊住處，當時伊拿子彈時，不小心
      掉落，被告丙○○那時行李放在客廳，後來她們搬進去後
      ，伊也不知道為何子彈會在她的房間，伊只有在「阿祥」
      託伊保管槍彈後，在拿回住處時，在住處樓梯間打開來看
      ，當時是在5 月間的事情，伊想被告丙○○平常也沒有那
      些東西，應該是伊掉落在她的包包裡云云（見本院卷宗95
      年8 月11日審判筆錄第5 頁）；據上，證人乙○○供陳係
      於94年5 月間受「阿祥」之託寄藏槍彈，在拿回其住處當
      日時，曾打開來看一情，對照被告丙○○於同年6 月間始
      搬進證人乙○○住處內，時隔近1 個月，因此證人乙○○
      於94年5 月間將槍彈攜回住處而不慎掉落時，被告丙○○
      尚未遷入證人乙○○住處居住，是證人乙○○所言，顯然
      前後矛盾，故證人乙○○前開證言，尚難採為對被告丙○
      ○有利之證據。
（三）被告丙○○於本院審理時供陳：（檢察官問：查扣包包是
      你所有？）是伊所有，是行李袋，是伊從原來住處搬到證
      人乙○○住處所帶云云（見同上審判筆錄第9 頁）；惟依
      前開所拍攝之查獲現場照片中之包包照片（見同上偵查卷
      宗第43頁上方照片1 幀）以觀，該包包應係隨身攜帶之手
      提包，並非被告丙○○所稱之行李袋，益徵被告應係畏罪
      情虛，飾詞圖卸之詞，顯不可採。又前開手提包應係隨身
      攜帶之包包，何以被告丙○○已於查獲之前一、二天搬進
      去證人乙○○住處，未曾加以檢視，顯與常情有違。準此
      ，該查扣之子彈，應係被告丙○○受證人乙○○所託，代
      為寄藏持有之物，應堪認定。
丙、論罪部分：
一、查被告行為後，刑法業於94年2 月2 日修正公布，95年7 月
    1 日起施行，其中與本件有關部分之第2 條、第47條、第42
    條第2 項、第33條第5 款、第55條、第51條第5 款、第68條
    均業已修正。按「行為後法律有變更者，適用行為時之法律
    ，但行為後之法律有利於行為人者，適用最有利於行為人之
    法律」，修正後刑法第2 條第1 項定有明文。此條規定係規
    範行為後法律變更所生新舊法比較適用之準據法，本身尚無
    新舊法比較之問題，於新法施行後，應一律適用新法第2 條
    第1 項之規定，為「從舊從輕」之比較，先予敘明，再按本
    次法律變更，比較時應就罪刑有關之共犯、未遂犯、想像競
    合犯、牽連犯、連續犯、結合犯，以及累犯加重、自首減輕
    暨其他法定加減原因（如身分加減）與加減例等一切情形，
    綜其全部罪刑之結果而為比較（最高法院95年5 月23日95年
    度第8 次刑事庭會議決議參照）。茲就本件新舊法比較結果
    敘述如下：
（一）關於被告累犯之問題，修正前刑法第47條規定「受有期徒
      刑之執行完畢，或受無期徒或有期徒刑一部之執行而赦免
      後，五年以內再犯有期徒刑以上之罪者，為累犯，加重本
      刑至二分之一」，而修正後之刑法第47條第1 項則規定「
      受徒刑之執行完畢，或一部之執行而赦免後，五年以內故
      意再犯有期徒刑以上之罪者，為累犯，加重本刑至二分之
      一」，比較新舊法之結果，新法對於被告並無較有利，故
      應適用舊法。
（二）關於被告易服勞役之折算標準，修正前刑法第42條第2 項
      前段規定：「易服勞役以一元以上三元以下折算一日。但
      勞役期間不得逾六個月」，而被告行為時之易服勞役折算
      標準，依95年5 月17日修正公布前罰金罰鍰提高標準條例
      第2 條前段規定，就其原定數額提高為100 倍折算1 日，
      則本件被告行為時之易服勞役折算標準，應以銀元300 元
      即新臺幣900 元折算1 日。惟修正後之刑法第42條第3 項
      前段規定：「易服勞役以新臺幣一千元、二千元或三千元
      折算一日。但勞役期間不得逾六個月」。茲比較新舊法之
      結果，新法較有利於被告。
（三）本件被告行為後，修正前刑法第33條第5 款罰金刑規定罰
      金刑為銀元1 元以上（即新臺幣3 元），而修正後刑法第
      33條第5 款則規定為新臺幣1000元以上，因此，比較新、
      舊刑法第33條第5 款之規定，應適用修正前刑法第33條第
      5 款之規定較有利於行為人。
（四）被告行為時，刑法第51條第5 款規定：「宣告多數有期徒
      刑者，於各刑中之最長期以上，各刑合併之刑期以下，定
      其刑期。但不得逾20年。」；修正後刑法第51條第5 款則
      規定：「宣告多數有期徒刑者，於各刑中之最長期以上，
      各刑合併之刑期以下，定其刑期。但不得逾30年。」，經
      新舊法比較結果，修正後刑法並非較有利於行為人，依刑
      法第2 條第1項 前段之規定，仍應依修正前刑法第51條第
      5 款規定，定其應執行之刑。
（五）被告行為後，有關想像競合犯之規定，修正後刑法第55條
      除規定「從一重處斷」外，並增列但書：「但不得科以較
      輕罪名所定最輕本刑以下之刑」，該但書之規定，係科刑
      之限制，為法理之明文化，非屬法律之變更，自毋庸依修
      正後刑法第2 條第1 項之規定為新舊法比較適用之問題。
（六）就罰金刑之加減者，修正前刑法第68條規定：「拘役或罰
      金加減者，僅加減其最高度」；修正後刑法第67條規定：
      「有期徒刑或罰金加減者，其最高度及最低度同加減之」
      ，應依刑法第2 條第1 項規定，比較新舊法，本以修正後
      之刑法67條規定較有利於被告，惟基於法律整體適用考量
      ，應適用修正前刑法第68條規定。
（七）綜此，雖易服勞役折算標準之規定，以新法較有利於被告
      ，惟累犯、罰金刑、定執行刑、想像競合、刑之加減之規
      定以舊法較有利於被告，爰依整體比較之結果，依修正後
      刑法第2 條第1 項前段之規定，適用行為時之舊法處斷。
      又刑法第38條關於沒收之規定，亦同於95年7 月1 日修正
      施行，惟因沒收係屬從刑，應隨同主刑適用同一準據法，
      而前開比較新舊法結果，既適用刑法修正前相關規定，有
      關沒收之規定，自應適用修正前刑法第38條規定。
二、查被告乙○○所為寄藏具殺傷力槍枝及子彈之犯行，核係犯
    槍砲彈藥刀械管制條例第8 條第4 項之未經許可，寄藏可發
    射子彈具有殺傷力之改造槍枝罪，及同條例第12條第4 項之
    未經許可，寄藏子彈罪。被告乙○○所犯前開未經許可，寄
    藏可發射子彈具有殺傷力之改造槍枝罪，及未經許可，寄藏
    子彈罪，係一行為觸犯數罪名，為想像競合犯應依修正前刑
    法第55條規定，從一重之槍砲彈藥刀械管制條例第8 條第4
    項之未經許可，寄藏可發射子彈具有殺傷力之改造槍枝罪處
    斷。公訴人雖認被告乙○○係持有槍枝、子彈，然寄藏與持
    有，均係將物置於自己實力支配之下，僅寄藏必先有他人之
    持有行為，而後始為之受寄代藏而已，故寄藏之受人委託代
    為保管，其保管之本身，亦屬持有，不過，此之持有係受寄
    之當然結果，槍砲彈藥刀械管制條例第12條第4 項係將「持
    有」與「寄藏」為分別之處罰規定，則單純之「持有」，固
    不包括「寄藏」，但「寄藏」之受人委託代為保管，其保管
    之本身所為之「持有」，既係「寄藏」之當然結果，法律上
    自宜僅就「寄藏」行為為包括之評價，不應另就「持有」予
    以論罪（參見最高法院74年度臺上字第3400號判例），公訴
    意旨此部分雖有誤會，然被告乙○○持有槍枝、子彈之基本
    社會事實相同，自應逕論以寄藏罪責，並依法變更起訴法條
    。又被告乙○○誣指被害人林鴻麒交付具殺傷力之槍、彈犯
    行，核係犯刑法第169 條第1 項誣告罪。又犯誣告罪，於所
    誣告之案件裁判確定前自白者，減輕或免除其刑，刑法第17
    2 條定有明文，本件被告乙○○業已於偵查中自白其誣告犯
    行（參見94年度偵字第8649號偵查卷第32頁），即應依上開
    規定減輕其刑。被告乙○○所犯前開未經許可，寄藏可發射
    子彈具有殺傷力之槍枝罪，及誣告罪2 罪間，犯意各別，罪
    名互殊，應予分論併罰。再查，被告乙○○前有如事實欄所
    示之論罪科刑執行情形，有臺灣高等法院被告前案紀錄表1
    件在卷可按（附於本院卷內），其於有期徒刑之執行完畢後
    ，5 年內再故意犯本件有期徒刑以上之罪，應逕依刑法第2
    條第1 項前段之規定，適用修正前刑法第47條，論以累犯，
    應各依法加重其刑，就誣告罪部分，依法先加重再減輕其刑
    。爰審酌被告乙○○之素行（有上開臺灣高等法院被告前案
    紀錄表可考）、智識程度、持有具殺傷力槍彈之時間非長、
    所為對社會治安潛藏高度危險性，惟尚未有其他實害行為發
    生、又基於男女感情糾紛而對他人提出誣告，乃情有可原，
    及犯後業已坦承犯行態度良好等一切情狀，分別量處如主文
    所示之刑，並依修正前刑法第51條第5 款規定定其應執行之
    刑，且就被告持有槍枝罪行，依法諭知併科罰金，及依修正
    前刑法第42條第2 款規定易服勞役之折算標準，以資懲儆。
三、查被告丙○○所為寄藏具殺傷力子彈之犯行，核係犯槍砲彈
    藥刀械管制條例第12條第4 項之未經許可，寄藏子彈罪。公
    訴人雖認被告丙○○係持有子彈，惟揆諸前開最高法院74年
    度臺上字第3400號判例意旨，公訴意旨此部分應有誤會，然
    被告持有子彈之基本社會事實相同，自應逕論以寄藏罪責，
    並依法變更起訴法條。爰審酌被告丙○○雖寄藏具殺傷力子
    彈，惟並未持有任何具殺傷力之槍械，是影響社會治安非鉅
    ，但犯後否認犯行，未見悔悟等一切情狀，量處如主文所示
    之刑，且依法諭知併科罰金，及依修正前刑法第42條第2 項
    規定，諭知易服勞役之折算標準，以資懲儆。
四、扣案如附表編號1 所示具殺傷力之槍枝1 支，及如附表編號
    3 所示具殺傷力之直徑約8mm 金屬彈頭之土造子彈2 顆，皆
    係屬違禁物，均應依修正前刑法第38條第1 項第1 款規定，
    不問屬於犯人與否，在被告乙○○未經許可寄藏槍枝項下宣
    告沒收。至扣案如附表編號2 所示之槍枝1 支，經鑑驗結果
    認不具殺傷力，已如前述，非違禁物，故不予宣告沒收；而
    如附表編號4 所示之直徑約8mm 金屬彈頭之土造子彈1 顆，
    因經鑑定試射而喪失子彈功能，亦如前述，爰不併予宣告沒
    收，附此敘明。
據上論斷，應依刑事訴訟法第299 條第1 項前段、第300 條，槍
砲彈藥刀械管制條例第8 條第4 項、第12條第4 項，刑法第11條
前段、第2 條第1 項前段、第55條、第169 條第1 項、第172 條
、修正前刑法第47條、第42條第2 項、第33條第5 款、第68條、
第51條第5 款、第38條第1 項第1 款，修正前罰金罰鍰提高標準
條例第2 條，現行法規所定貨幣單位折算新臺幣條例第2 條，判
決如主文。
本案經檢察官張慶林到庭執行職務。
中    華    民    國    95    年    9     月    18    日
                  刑事第十二庭審判長法  官  高玉舜
                                    法  官  吳幸娥
                                    法  官  陳靜茹
以上正本證明與原本無異。
如不服本判決應於送達後10日內向本院提出上訴狀。
                                    書記官  許志豪
中    華    民    國    95    年    9     月    22    日
附錄本案論罪科刑法條全文
槍砲彈藥刀械管制條例第8 條
未經許可，製造、販賣或運輸鋼筆槍、瓦斯槍、麻醉槍、獵槍、
空氣槍或第4 條第1 項第1 款所定其他可發射金屬或子彈具有殺
傷力之各式槍砲者，處無期徒刑或5 年以上有期徒刑，併科新臺
幣1 千萬元以下罰金。
未經許可，轉讓、出租或出借前項所列槍枝者，處5 年以上有期
徒刑，併科新臺幣1 千萬元以下罰金。
意圖供自己或他人犯罪之用，而犯前二項之罪者，處無期徒刑或
 7 年以上有期徒刑，併科新臺幣 1 千萬元以下罰金。
未經許可，持有、寄藏或意圖販賣而陳列第1 項所列槍枝者，處
3 年以上10年以下有期徒刑，併科新臺幣700 萬元以下罰金。
第1 項至第3 項之未遂犯罰之。
槍砲彈藥刀械管制條例第12條
未經許可，製造、販賣或運輸子彈者，處1 年以上7 年以下有期
徒刑，併科新台幣500 萬元以下罰金。
未經許可，轉讓、出租或出借子彈者，處6 月以上5 年以下有期
徒刑，併科新台幣300 萬元以下罰金。
意圖供自己或他人犯罪之用，而犯前二項之罪者，處3 年以上10
年以下有期徒刑，併科新台幣700 萬元以下罰金。
未經許可，持有、寄藏或意圖販賣而陳列子彈者，處5 年以下有
期徒刑，併科新台幣300 萬元以下罰金。
第1 項至第3 項之未遂犯罰之。
刑法第169 條
意圖他人受刑事或懲戒處分，向該管公務員誣告者，處7 年以下
有期徒刑。
意圖他人受刑事或懲戒處分，而偽造、變造證據，或使用偽造、
變造之證據者，亦同。
附表
 ┌───┬───────────┬────┬──────┐
 │編 號 │品                  名│  數量  │ 備  註     │
 ├───┼───────────┼────┼──────┤
 │ 1    │仿FN廠1910型半自動手槍│  壹支  │ 具殺傷力   │
 │      │製造之金屬玩具手槍換裝│        │            │
 │      │土造金屬槍管而成之改造│        │            │
 │      │手槍（槍枝管制編號1102│        │            │
 │      │024384）              │        │            │
 ├───┼───────────┼────┼──────┤
 │ 2    │仿FN廠1910型半自動手槍│  壹支  │ 不具殺傷力 │
 │      │製造之金屬玩具手槍（槍│        │            │
 │      │枝管制編號0000000000）│        │            │
 ├───┼───────────┼────┼──────┤
 │ 3    │口徑8.0mm 之土造子彈成│  貳顆  │ 具殺傷力   │
 │      │品                    │        │            │
 ├───┼───────────┼────┼──────┤
 │ 4    │口徑8.0mm 之土造子彈成│  壹顆  │ 經鑑驗採樣 │
 │      │品                    │        │ 試射，已失 │
 │      │                      │        │ 子彈功能   │
 └───┴───────────┴────┴──────┘


司法院資訊處製作；財團法人民間司法改革基金會備份。
